臺灣板橋地方法院交通事件裁定　　　 94年度交聲字第173號
原處分機關　交通部公路總局臺北區監理所板橋監理站
異　議　人
即受處分人　甲○○
上列受處分人因違反道路交通管理處罰條例案件，不服交通部公
路總局臺北區監理所板橋監理站中華民國94年1 月10日所為處分
（原處分案號：板監違字第裁41-A00000000號），聲明異議，本
院裁定如下：
　　主　文
異議駁回。
　　理　由
一、按汽車駕駛人，行車速度，超過規定之最高時速，處新臺幣
    （下同）1,200 百元以上2,400 百元以下罰鍰，道路交通管
    理處罰條例第40條第1 項定有明文。又「汽車駕駛人之行為
    有左列情形之一，當場不能或不宜攔截製單舉發者，得對汽
    車所有人逕行舉發處罰：‧‧‧六其他違規行為經以科學儀
    器取得證據資料者。」、「前項逕行舉發，應記明車輛牌照
    號碼、車型等可資辨明之資料，查明汽車所有人姓名或名稱
    、住址後，製單舉發處罰之。」，道路交通管理處罰條例第
    7 之2 條第1 項第6 款、第2 項亦規定甚明。
二、本件異議人即受處分人甲○○於民國93年10月30日7 時53分
    許，騎乘車牌號碼為FD8-936 號之重型機車，沿臺北市○○
    路246 巷往北方向行駛，因於上開最高速限為30公里之道路
    上，以時速54公里之車速行駛，超過最高速限24公里，經設
    置於路旁之雷達測速照相機以拍照之方式取證後，由舉發單
    位臺北市政府警察局萬華分局員警逕行掣單舉發，嗣原處分
    機關乃據以依道路交通管理處罰條例第40條第1 項之規定，
    於94年1 月10日以板監違字第裁41-A00000000號裁處罰鍰新
    臺幣（下同）1400元，並依同條例第63條第1 項第1 款規定
    （裁決書漏載第1 款），記違規點數1 點等情，有板監違字
    第裁41-A00000000號違反道路交通管理事件裁決書乙件在卷
    可稽。
三、聲明異議意旨略以異議人對於其申訴時原舉發機關答覆上開
    地點經交通管制工程處於93年11月5 日拆除原速限30公里標
    誌牌，並於11月12日掛上速限40公里標誌牌乙節，表示質疑
    ；另上開路段之速限標誌設置並不明顯，實難令異議人甘服
    ，爰依法聲明異議，請求撤銷原處分云云。
四、經查：
  (一)本院依職權函請舉發機關檢附本件相關資料，觀諸舉發機關
    函覆之違規採證照片及違規地點的現場相片6 幀所示，異議
    人於違規地點之處即臺北市○○路246 巷路段，其限速30公
    里標誌牌係與「桂林路」之路名指示標誌共同懸掛於道路中
    央上方高架，明顯可見，異議人辯稱上開路段之速限標誌設
    置並不明顯云云，自無足取。
  (二)再者，本院函請臺北市政府交通管制工程處查明臺北市○○
    路246 巷路段之速限30公里標誌變更為40公里之確實日期，
    該處函覆稱：「上揭地點之道路限速40公里標誌係於93 年
    11月12日掛設（變更）。」，亦有臺北市交通管制工程處94
    年3 月18日北市交工規字第09431174300 號函附卷可查，足
    認受處分人於93年10月30日駕車行經該處時，該處之行車速
    限確為30公里無訛，是以受處分人於上揭實地超速行駛之事
    實，已堪認定。
五、綜上所述，受處分人確有行車速度超過規定之最高時速20公
    里以上之違規行為，原處分機關依據道路交通管理處罰條例
    第40條第1 項、第63條第1 項第1 款之規定，裁處受處分人
    罰鍰1,400 元，並計違規點數1 點，核無違誤，本件受處分
    人之異議為無理由，應予駁回。
據上論斷，應依道路交通案件處理辦法第19條，裁定如主文。
中　　華　　民　　國　　94　　年　　5 　　月　　10　　日
                      交通法庭  法　官  楊  博  欽
以上正本證明與原本無異
如不服本裁定應於送達後5日內向本院提出抗告狀
                                書記官　曾  美  滋
中　　華　　民　　國　　94　　年　　5 　　月　　10　　日
